臺灣臺中地方法院臺中簡易庭民事判決  
                                   111年度中簡字第1007號
原      告  柯瓊慧  
被      告  吳聰敏  
            楊夜合  
上列當事人間損害賠償事件，於民國111年7月7日言詞辯論終結
，本院判決如下：
    主      文
原告之訴駁回。
訴訟費用由原告負擔。
    事實及理由
一、原告主張：原告為「鄉城華廈社區」門牌臺中市○○區○○路00
    0巷00號7樓房屋（下稱系爭房屋）所有權人，權利範圍包含
    頂樓使用權，被告為同社區同棟20號6樓住戶，被告自民國1
    07年4月12日起至今，占用頂樓擺放私人花盆與物品，侵害
    原告頂樓使用權，以每年使用費新臺幣（下同）6萬元計算
    ，3年被告應賠償原告18萬元。又被告自107年間起將頂樓防
    火門打開導致雨水潑入至樓下，損害系爭房屋大門，修繕漏
    水及大門損害合計12萬元。以上共計30萬元，爰依民法侵權
    行為法律關係，請求被告賠償原告30萬元等語，並聲明：被
    告應給付原告30萬元。
二、被告則以：頂樓為公共區域，住戶全體均有使用權，頂樓頂
    樓防火門已經壞了20幾年了，之前有人用鐵絲綁起來，原告
    於110年6月剪開綁防火門的鐵絲，不綁鐵門受風吹會發生碰
    撞聲音，所以被告再把防火門用鐵絲綁起來，防火門外面有
    屋簷，裡面也有門檻，水不會潑進來，原告稱被告於107年
    間把防火門用鐵絲綁起來，請原告舉證等語置辯，答辯聲明
    ：駁回原告之訴。
三、得心證之理由：
　㈠按訴訟標的之法律關係，於確定之終局判決中經裁判者，就
    該法律關係即有既判力，當事人應受既判力所及之為訴訟標
    的之法律關係之拘束，不得就同一事件更行起訴，當事人就
    已受確定判決之同一事件重新起訴，即屬起訴不合法，此觀
    民事訴訟法第249條第1項第7款規定自明。所謂同一事件，
    必同一當事人，就同一訴訟標的而為訴之同一聲明，若此之
    者有一不同，自不得謂為同一事件(最高法院90年度台抗字
    第221號裁定意旨參照)。查本件原告前以被告吳聰敏自107
    年6月起，占用頂樓擺放私人花盆與物品等，影響原告對於
    頂樓之使用、管理及維護，依民法第184條、第821條之法律
    關係，請求被告吳聰敏賠償原告所受損害5萬元，案經本院1
    10年度中小字第1515號小額民事判決駁回原告請求確定（下
    稱前案），有該判決在卷可參（見卷第153-157頁）。本件
    原告主張被告吳聰敏、楊夜合自民國107年4月12日起至今，
    占用頂樓擺放私人花盆與物品，侵害原告頂樓使用權，民法
    侵權行為法律關係請求被告賠償原告18萬元，就主張被告吳
    聰敏自107年6月起至前案111年3月9日言詞辯論終結止侵害
    原告頂樓使用權，請求被告吳聰敏賠償5萬元部分，已為原
    告前案訴訟標的及其原因事實所包括，屬同一事件，此部分
    原告起訴即非合法。
　㈡按因故意或過失，不法侵害他人之權利者，負損害賠償責任
    ，民法第184條第1項前段定有明文。依此項侵權行為之成立
    ，須行為人因故意過失不法侵害他人權利，亦即行為人須有
    不法行為，具備歸責性、違法性，且不法行為與損害間有因
    果關係，始能成立。次按當事人主張有利於己之事實者，就
    其事實有舉證之責任，民事訴訟法第277 條前段亦有明文。
    依此規定，主張侵權行為損害賠償請求權之人，對於侵權行
    為之成立要件應負舉證責任。又民事訴訟如係由原告主張權
    利者，應先由原告負舉證之責，若原告先不能舉證，以證實
    自己主張之事實為真實，則被告就其抗辯事實即令不能舉證
    ，或其所舉證據尚有疵累，亦應駁回原告之請求。經查：
　1.原告主張被告於頂樓放置私人物品侵害原告對於頂樓使用權
　　（除前開起訴不合法部分，以下均同），為被告所否認，被
    告抗辯頂樓為公共區域，住戶全體均有使用權等語，則原告
    應先就其對於頂樓有專用使用權乙節舉證證明。原告提出「
    鄉城華廈社區」102年度第1次區分所有權人會議通知及管理
    費繳交收據（見卷第19、21頁），固得證明原告於102年3-6
    月有按繳納頂樓增建部分管理費，然管理費繳納與原告就頂
    樓有無專用權純屬二事，且依原告提出臺灣臺中地檢署檢察
    官103年度偵字第8329號、第8332號不起訴處分書記載，原
    告係於交屋後登記前在頂樓加蓋未辦保存登記之鐵皮建物，
    有該不起訴處分書節本在卷可參（見卷第35頁），原告稱係
    向建設公司購買頂樓使用權及建物云云，顯與前開不起訴處
    分書記載頂樓鐵皮建物係原告加蓋不合。另鄉城華廈社區」
    110年8月26日區分所有權人會議決議「4.投票表決，頂樓是
    否為所有住戶使用曬衣、種花全數通過」，有該會議紀錄在
    卷可佐（見卷第57頁），顯然頂樓為該社區住戶均可使用之
    共用部分。此外，原告並未再提出證據證明其有頂樓專用使
    用權，其主張被告於頂樓放置私人物品侵害原告之頂樓使用
    權云云即不足採，難認原告對被告有侵權行為損害賠償請求
    權存在。
  2.原告主張被告自107年間起將頂樓防火門打開，導致雨水潑
    入至樓下，損害系爭房屋大門云云，為被告所否認，被告抗
    辯頂樓防火門已經壞了20幾年了，之前有人用鐵絲綁起來，
    原告於110年6月剪開綁防火門的鐵絲，不綁鐵門受風吹會發
    生碰撞聲音，所以被告再把防火門用鐵絲綁起來，防火門外
    面有屋簷，裡面也有門檻，水不會潑進來等語，顯然被告抗
    辯其係於110年6月間把防火門用鐵絲綁起來，用以防止鐵門
    受風發生碰撞聲音。則原告應就其主張被告自107年間起將
    頂樓防火門打開，導致雨水潑入損害系爭房屋大門之事實舉
    證證明。依原告提出相片固顯示頂樓防火門前有舊鐵絲綁固
    ，後遭剪斷，被告再以鐵絲綁固情況（見卷第103-111頁）
    ，然部分相片無時間（見卷第103-107頁），部分相片顯示
    時間為110年4月9日、111年4月23日、111年5月5日（見卷第
    109-111頁），不能證明係被告自107年間起將頂樓防火門打
    開，導致雨水潑入至樓下，損害系爭房屋大門，原告主張被
    告自107年間起將頂樓防火門打開，導致雨水潑入至樓下，
    損害系爭房屋大門，請求被告賠償修繕漏水及大門損害合計
    12萬元，亦無理由。
四、從而，原告依民法侵權行為之法律關係，請求被告給付原告
    30萬元，為無理由，應予駁回。
五、據上論結，本件原告之訴為一部不合法，一部無理由，依民
    事訴訟法第78條，判決如主文。
中　　華　　民　　國　　111 　年　　8 　　月　　4 　　日
                  臺灣臺中地方法院臺中簡易庭
                                  法  官  熊祥雲
以上正本係照原本作成。
如不服本判決，應於送達後20日內，向本院提出上訴狀並表明上
訴理由，如於本判決宣示後送達前提起上訴者，應於判決送達後
20日內補提上訴理由書（須附繕本），如委任律師提起上訴者，
應一併繳納上訴審裁判費。
中　　華　　民　　國　　111 　年　　8 　　月　　4 　　日
                                  書記官  王麗麗